# 这样的财务数据能上创业板吗？

提问人：fengzhibo1124 时间：2011-08-12 11:02:44
一公司最后一期报表的未分配利润 200 万，外币折算差额-300万。 按照创业板上市的财务条件之一：未分配利润为正数。虽然这公司是 200 万，但是外币折算差额其实也是个亏损，不知道这样影响上市条件吗？

回答人：chenyiwei
在确保会计处理符合会计准则规定的前提下，理论上不违反创业板IPO管理暂行办法中对财务指标的条件。 但是，需要考虑这种情况是否表明该公司有大量的业务、资产在境外。在目前国际经济形势存在重大不确定性的情况下，出现大额的外币折算差额负数表明其容易受到国际宏观经济形势的不利影响，且未分配利润较小也可能表明其抗风险能力偏弱。这些问题可能会对发审委委员的判断产生影响。